臺灣新竹地方法院刑事判決　　　　　　　　　　　　　九十二年度簡上字第七八號
　　上　訴　人　臺灣新竹地方法院檢察署檢察官
　　被　　　告　乙○○
右列上訴人因被告違反電信法案件，不服本院新竹簡易庭於中華民國九十二年七月二
十五日以九十二年度竹簡字第二九０號所為之第一審簡易判決（聲請案號為九十二年
度偵字第二０二一號）而提起上訴，並移
），本院管轄第二審之合議庭判決如左：
    主  文
原判決撤銷。
乙○○連續違反無線電頻率、電功率、發射方式及電台識別呼號等有關電波監理業務
，由交通部統籌管理，非經交通部核准，不得使用之規定，擅自使用無線電頻率，因
而致干擾無線電波之合法使用，累犯，處有期徒刑陸月，如易科罰金，以佰元折算
壹日。
扣案如附表一、二所示之物，均沒收。
    事  實
一、乙○○前因賭博案件，經臺灣臺南地方法院於民國八十七年十二月七日以八十七
    年度新簡字第三三五號判決有期徒刑四月，於八十八年二月二十二日確定，並於
    同年四月十五日易科罰金執行完畢。
二、其明知無線電頻率、電功率、發射方式及電台識別呼號等有關電波監理業務，未
    經主管機關交通部之許可，不得擅自使用，仍基於概括犯意：
  (一)、先自九十一年十一月某日起，向不知情之曾揚洲（原名曾揚州）承租坐落於新
      竹縣竹北市○○路○段一五０巷二一五號鑄鐵工廠旁之山坡土地放置貨櫃屋，
      及向不知情之鑄鐵工廠負責人朱文良借用電源，以ＵＨＦ接收機、激勵器、功
      率放大器等電信器材，在貨櫃屋內設置地下電台，擅自使用ＦＭ九三．九ＭＨ
      Ｚ無線電頻率，發送射頻信息對外提供民眾點歌及販賣商品廣告之廣播播音，
      因而致干擾無線電波之合法使用者即中國電視股份有限公司合法使用之無線電
      視第九頻道（即一百八十六ＭＨＺ至一百九十二ＭＨＺ）。迄九十二年二月十
      三日，為警持本院核發之搜索票，會同交通部電信總局北區電信監理站人員，
      在上址貨櫃屋內搜索查獲，並扣得如附表一所示之ＵＨＦ接收機、激勵器、功
      率放大器各一台及電源供應器三台等電信器材。
  (二)、詎其於查獲後，復基於同一之概括犯意，自九十二年二月底某日起，繼續向知
      情之曾揚洲借用前揭山坡地放置貨櫃屋，並向知情之上址鑄鐵工廠工人朱永煌
      借用電源（曾揚洲、朱永煌業經臺灣新竹地方法院檢察署檢察官為緩起訴處分
      確定），以ＵＨＦ接收機、激勵器、功率放大器等電信器材，再次設置地下電
      台，擅自使用ＦＭ九三．九ＭＨＺ無線電頻率，發送射頻信息對外提供民眾點
      歌及販賣商品廣告之廣播播音，因而致干擾無線電波之合法使用者即中國電視
      股份有限公司合法使用之無線電視第九頻道（即一百八十六ＭＨＺ至一百九十
      二ＭＨＺ）。迄九十二年七月三日，為警持本院核發之搜索票，會同交通部電
      信總局北區電信監理站人員，在上址鐵皮屋內搜索，並扣得如附表二所示之Ｕ
      ＨＦ接收機、激勵器、功率放大器各一台及電源供應器三台等電信器材而查獲
      上情。
三、案經交通部電信總局移送臺灣新竹地方法院檢察署檢察官偵查聲請簡易判決處刑
    及移送併案審理。
    理  由
一、認定犯罪事實所憑之證據及其認定之理由：
  (一)、被告乙○○於警局訊問時、檢察官偵查中及本院準備程序、審理時之自白。
  (二)、證人曾揚洲、朱文良、朱永煌於警訊及偵查中之供述。
  (三)、內政部警政署電信警察隊第一中隊搜索扣押筆錄、扣押物品目錄表、代保管條
      各二份。
  (四)、交通部電信總局北區電信監理站九十二年二月十一日北站密字第０九二０五０
      ０二六九０號函、九十二年七月二日北站密字第０九二０五０一九六八０號函
      各一份、非法電台及電波干擾處理報告表、發射機現場圖、照片內容說明、非
      法廣播電臺節目表各二份。
  (五)、現場照片二十一張。
  (六)、扣案如附表一、二所示之電信器材。
  綜上，被告自白核與事實相符，其犯罪事証明確，犯行洵堪認定。
二、按連續犯之數行為，在法律上既綜合論以一罪，而為一個評價，則於法律有修正
    變更之際，茍一部犯行發生在法律修正變動前之舊法時期，一部係在新法施行後
    所犯，因連續犯屬裁判上之一罪，在法律上既綜合各犯罪行為而為一個評價，故
    應依最後行為所應適用之新法處斷，而無刑法第二條第一項但書規定之新舊法比
    較適用問題（最高法院九十二年度台上字第二四三九號判決要旨參照）。查電信
    法業於九十二年五月二十一日公布施行，並於同年月二十三日生效，被告分別自
    九十一年十一月某日起至九十二年二月十三日第一次被查獲止、九十二年二月底
    某日起至九十二年七月三日第二次被查獲止，二次未經交通部核准，擅自使用無
    線電頻率，因而致干擾無線電波之合法使用，核其所為均係違反修正後電信法第
    四十八條第一項後段之規定，而均應成立修正後電信法第五十八條第三項之罪。
    其所犯罪質本含有反覆實施同一行為之特性，故其前揭二段期間內多次使用無線
    電頻率之行為，應分屬包括一罪。被告先後二次遭查獲違反前揭規定之犯行，時
    間緊接，手法相同，觸犯構成要件相同之罪，顯係基於概括犯意為之，應依連續
    犯之規定論以一罪，並加重其刑。聲請簡易判決處刑書所載被告第一次遭查獲之
    犯行，檢察官認係成立修正前電信法第五十八條第一項之未經許可設置電台發送
    九千赫至三百秭赫之射頻信息致干擾無線電波之合法使用罪，尚有未合，爰於不
    妨礙事實同一內變更起訴法條。另被告前因賭博案件，經臺灣臺南地方法院於八
    十七年十二月七日以八十七年度新簡字第三三五號判決有期徒刑四月，於八十八
    年二月二十二日確定，並於同年四月十五日易科罰金執行完畢，有臺灣新竹地方
    法院檢察署刑案資料查註紀錄表、臺灣高等法院被告全國前案紀錄表各一份附卷
    為憑，其受有期徒刑之執行完畢，五年內再犯本件有期徒刑以上之罪，應依刑法
    第四十七條之規定，論以累犯，並遞加重其刑。
三、原審以被告罪證明確，予以論科固非無見，惟前揭檢察官併案審理部分與原審所
    認定之事實有連續犯裁判上一罪關係，業如前述，為原審所不及審酌，原審此部
    分尚有未洽；另原審不及審究被告第二次查獲之犯行，因此未直接適用被告最後
    行為之新法即修正後電信法，而以新舊法比較之結果適用修正後電信法，亦有未
    洽。檢察官以原審新舊法比較及變更起訴法條有誤而提起上訴，雖無理由，然原
    審既有前揭未洽之處，自應由本院合議庭予以撤銷改判。爰審酌被告犯罪動機係
    為出租廣告時段、販賣藥品營利，其經營之期間合計達六個月餘，所發射之無線
    電頻率對其他合法電信業者之干擾，坦承犯行，態度尚可，惟第一次遭查獲後仍
    旋即繼續非法經營地下電台等一切情狀，量處如主文所示之刑，並諭知易科罰金
    之折算標準，以資懲儆。又扣案如附表一、二所示之物，均係被告所有犯本件違
    反電信法第五十八條第三項之罪所用之電信器材，應諭知沒收。
四、據上論斷，應依刑事訴訟法第四百五十五條之一第一項、第三項、第三百六十九
    條第一項前段、第三百六十四條、第二百九十九條第一項前段、第三百條，修正
    後電信法第五十八條第三項、第六十條，刑法第十一條前段、第五十六條、第四
    十七條、第四十一條第一項，罰金罰鍰提高標準條例第二條，判決如主文。
本案經檢察官甲○○到庭執行職務。
中      華      民      國    九十三    年      一      月     十九     日
                              臺灣新竹地方法院刑事第三庭
                                  審判長法  官  汪銘欽
                                        法  官  林秋宜
                                        法  官  黃美盈
不得上訴。
右正本證明與原本無異。
                                        書記官  吳尚文
中      華      民      國    九十三    年      一      月     十九     日
附表一：（於九十二年二月十三日為警查獲者）
┌───┬─────────────────────┬─────┐
│ 編號 │               扣押物品名稱               │   數量   │
├───┼─────────────────────┼─────┤
│  一  │ＵＨＦ接收機（型號Ｒ─２０００）          │   一台   │
├───┼─────────────────────┼─────┤
│  二  │激勵器                                    │   一台   │
├───┼─────────────────────┼─────┤
│  三  │功率放大器                                │   一台   │
├───┼─────────────────────┼─────┤
│  四  │電源供應器（型號ＳＰＳ─２０４０Ｇ）      │   三台   │
└───┴─────────────────────┴─────┘
附表二：（於九十二年七月三日為警查獲者）
┌───┬─────────────────────┬─────┐
│ 編號 │               扣押物品名稱               │   數量   │
├───┼─────────────────────┼─────┤
│  一  │ＵＨＦ接收機                              │   一台   │
├───┼─────────────────────┼─────┤
│  二  │激勵器                                    │   一台   │
├───┼─────────────────────┼─────┤
│  三  │功率放大器                                │   一台│
├───┼─────────────────────┼─────┤
│  四  │電源供應器（型號ＬＯＫＯ  ＳＰＳ─２０４０│   三台   │
│      │Ｇ）                                      │          │
└───┴─────────────────────┴─────┘
附錄本案論罪科刑實體法條全文：
修正後電信法第五十八條：
違反第四十六條第五項規定，設置或使用無廣播電臺或無線電視電臺發送射頻信息，
致干擾無線電波之合法法使用者，處二年以下有期徒刑、拘役或科或併科新臺幣六十
萬元以下罰金。
違反第四十八條第一項規定，未經核准擅自使用或變更無線電頻率者，處拘役或科或
併科新臺幣二十萬元以下罰金。
犯前項之罪，因而致干擾無線電波之合法使用者，處二年以下有期徒刑、拘役或科或
併科新臺幣六十萬元以下罰金。
